【裁判字號】    95,訴,497
【裁判日期】    951110
【裁判案由】    毒品危害防制條例
【裁判全文】
臺灣士林地方法院刑事判決               95年度訴字第497號
公  訴  人  臺灣士林地方法院檢察署檢察官
被      告  甲○○
指定辯護人  本院公設辯護人姜惠如
上列被告因違反毒品危害防制條例案件，經檢察官提起公訴（95
年度偵字第2110號），本院判決如下：
    主  文
甲○○販賣第三級毒品，累犯，處有期徒刑陸年。
扣案之第三級毒品愷他命參包（驗餘淨重玖拾伍點參公克）、分
裝袋壹佰伍拾捌個（中型分裝袋柒拾陸個、小型分裝袋捌拾貳個
）均沒收。
    事  實
一、甲○○曾因妨害自由案件，經本院判處有期徒刑5月，並經
    台灣高等法院判決駁回上訴確定，於民國93年6月24日易科
    罰金執行完畢。猶不知悔改，明知愷他命（Ketamine）為毒
    品危害防制條例第2 條所規定之第三級毒品，不得販賣，竟
    意圖營利，於95年1 月18日凌晨，以新台幣（下同）9 萬元
    之價格販入愷他命近100 公克，並向賣方索取中型分裝袋76
    個、小型分裝袋82個，以供分裝愷他命出售之用。同日晚間
    ，甲○○攜帶上揭愷他命及分裝袋外出伺機出售，嗣於同日
    晚間7 時50分許，在臺北市○○區○○路525 巷35號車匠坊
    洗車店前為警查獲，並扣得毒品愷他命3 包（驗前淨重98.
    29公克，驗餘淨重95.3公克）、分裝袋158 個（中型分
    裝袋76個、小型分裝袋82個）。
二、案經臺北市政府警察局大同分局報告請台灣士林地方法院檢
    察署檢察官偵查起訴。
    理  由
一、按被告以外之人於審判外之言詞或書面陳述，除法律有規定
    者外，不得作為證據；又被告以外之人於審判外之陳述，雖
    不符合同法第159 條之1 至第159 條之4 之規定，但經當事
    人於審判程序同意作為證據，法院審酌該言詞陳述或書面陳
    述作成時之情況，認為適當者，亦得為證據。當事人、代理
    人或辯護人於法院調查證據時，知有第159 條第1 項不得為
    證據之情形，而未於言詞辯論終結前聲明異議者，視為有前
    項之同意，刑事訴訟法第159 條第1 項及第159 條之5 分別
    定有明文。查本判決下列所引用之各該被告以外之人於審判
    外之陳述（包含書面陳述，例如毒品鑑定報告），雖屬傳聞
    證據，惟當事人於本院準備程序及審判期日中均表示無意見
    而不予爭執，且迄至言詞辯論終結前亦未再聲明異議，本院
    審酌上開證據資料製作時之情況，尚無違法不當及證明力明
    顯過低之瑕疵，亦認為以之作為證據應屬適當，故揆諸前開
    規定，爰逕依刑事訴訟法第159 條之5 規定，認前揭證據資
    料均例外有證據能力，合先敘明。
二、訊據被告甲○○矢口否認有意圖出售而販入毒品之犯行，辯
    稱：95年1月18日凌晨其購入而為警查扣第三級毒品愷他命
    ，係預備供自己施用，並非意圖出售而購買，扣案之分裝袋
    ，皆係購買毒品時，向買方索取，以便外出施用時分裝之用
    云云。然查：
１、被告於95年1月18日凌晨，以9萬元購入第三級毒品愷他命近
    100公克，並向出賣人索取中型分裝袋76個、小型分裝袋82
    個（共158個），預供出售分裝毒品之用，嗣於同日晚間7時
    50 分許為警於上述時、地查獲其持有之第三級毒品愷他命
    （驗前總毛重98.29公克，驗餘淨重95.3公克）、前開中、
    小型分裝袋共158個之事實，為被告所自承；且扣案之白色
    晶體經隨機抽取以氣相層析質譜分析法、核磁共振分析法鑑
    定結果，檢出第三級毒品愷他命（Ketamine，又稱K他命）
    ，有內政部警政署刑事警察局95年3月1日刑鑑字第09500141
    92號鑑定書附卷可稽（偵查卷第119頁），並有前揭第三級
    毒品愷他命、分裝袋扣案可資佐證。
２、被告供稱：經營美容院每月收入約4、5萬元，已扣除店租開
    銷；手機配件生意好時每月約有7、8萬元收入，每月租房子
    1 萬元、家用1 萬元等語（本院95年10月25 日審判筆錄第7
    頁），可知被告扣除日用開銷月最高所得約11萬元。被告復
    供稱：購入之愷他命係預供自己施用云云；並於偵查中辯稱
    ：90公克數量之愷他命施用約不到一週云云；於本院辯稱：
    購買100 公克大約可以施用約10天到2 星期云云（本院95年
    10月25日審判筆錄第6 頁），則以被告所稱以9 萬元之價格
    購買扣案近100 公克愷他命（本院95年10月25日審判筆錄第
    5 頁）計算，如1 週施用愷他命90公克，每月施用毒品愷他
    命，約需32.4萬元；如10天至2 星期施用愷他命100 公克，
    每月施用毒品愷他命約需27萬元至19.26 萬元，顯知被告之
    收入不敷施用毒品所需，被告辯稱因施用大量愷他命而購入
    大量之愷他命，並不可採。況被告經質以購買毒品資金來源
    時，旋就施用毒品愷他命之量改辯稱：因平日要工作，並非
    每天吸毒，也不是每次都要施用4 、5 公克云云（本院95年
    12月25日審判筆錄第7 頁），益見被告並無因愷他命施用量
    龐大，而需一次購買近100 公克之愷他命之必要。
３、被告於偵查稱：於95年1月17日最後一次施用毒品愷他命云
    云（偵查卷第58頁），復於本院改稱：95年1月18日購入毒
    品後曾施用愷他命云云（本院95年10月25日審判筆錄第10頁
    參照），依被告所稱，於95年1 月17日或1 月18日曾施用毒
    品愷他命。惟95年1 月18日晚間被告為警查獲後所採尿液經
    送驗結果，呈Ketamine陰性反應，此有台灣檢驗科技股份有
    限公司2006年3 月1 日濫用藥物尿液檢驗報告在卷可按（偵
    查卷第123 頁）。而依據Clarke's Isolation and
    Identification of Drugs 一書記載，服用愷他命後，其尿
    液在72小時內，有使用劑量90% 自尿液排出，有行政院衛生
    署管制藥品管理局92年8 月15日管檢字第0920006385號函在
    卷可考；被告果因需施用大量之愷他命而購入大量之愷他命
    ，並於被查獲前之1 或2 日施用毒品愷他命，豈會尿液無愷
    他命反應，顯見被告所辯購入毒品愷他命係供自己大量施用
    之需云云，並不可採。
４、據被告於本院自承：一般施用者購買愷他命之市價，每公克
    約1100元或1200元，以前都買5 克、10克等語（本院95年10
    月25日審判筆錄第6 頁、第10頁），則被告此次以9 萬元購
    得近100 公克愷他命，顯以較低價購得，其購入後以市價賣
    出，每公克尚有200 元至300 元之利得。參以被告於本院自
    承：此次購買毒品之9 萬元，除了身上原有之現金外，一些
    是當天向朋友借的，為警查獲當日，為擴建美容院，另向友
    人張竣凱借款20萬元等語（本院95年10月25日審判筆錄第8
    頁參照）；則以被告經濟負擔非輕，尚需向案外人張峻凱借
    款20萬元供店擴建所需，施用愷他命量非鉅之情況下，猶於
    同日以借款方式籌資購買扣案之大量毒品，若非欲圖轉售賺
    取價差牟利，焉有舉債購入大量毒品愷他命之理？再者被告
    自承：以往外出時，通常只帶5 公克、10公克之愷他命等情
    （本院95年10月25日審判筆錄第10頁），而被告自承購得愷
    他命後，先返家復行外出（本院95年10月25日審判筆錄第10
    頁），竟將全部持有淨重達95.3公克之毒品愷他命，連同分
    裝袋共158 個攜帶外出，顯非供己施用，而係欲供販售。被
    告辯稱非意圖出售營利而購入毒品云云，顯不合理。
５、綜上所述，本件事證已明，被告以營利為目的而販入第三級
    毒品愷他命之犯行堪以認定。
三、查愷他命（Ketamine）為毒品危害防制條例第2條第2項第3
    款所稱之第三級毒品，不得非法販賣。按販賣毒品罪之成立
    ，不以販入之後，復行賣出為構成要件，僅須以營利為目的
    而販入或賣出，有一於此，販賣之犯罪行為即為成立。本件
    被告意圖營利而販入第三級毒品愷他命，核其所為，係犯毒
    品危害防制條例第4條第3項之販賣第三級毒品既遂罪（持有
    第三級毒品並無刑罰規範）。查被告有事實欄所載之前科執
    行情形，有台灣高等法院被告之全國前案紀錄表附卷可按，
    其於有期徒刑執行完畢後，5年內再犯本案有期徒刑之罪，
    依修正前行為時刑法第47條及修正後刑法第47條第1項之規
    定，均構成累犯，經比較新舊法，對被告並無利或不利，依
    刑法第2條第1項之規定，適用行為時刑法第47條之規定，論
    以累犯，並依法加重其刑。爰審酌被告意圖出售牟利而購入
    之第三級毒品愷他命數量甚多，危害社會治安且戕害國民健
    康甚鉅，所幸販入後即為警查獲，及其行為手段、犯罪情節
    非輕等一切情狀，量處如主文所示之刑。
四、扣案之毒品愷他命3包（驗餘淨重95. 3公克），為被告犯毒
    品危害防制條例第4條第3項販賣第三級毒品罪，供犯罪所用
    之物，應依毒品危害防制條例第19條第1項規定沒收。至被
    告意圖營利販入第三級毒品愷他命時，向賣方索取預備供分
    裝毒品出售之扣案分裝袋供158個（即中型分裝袋76個、小
    型分裝袋82個），為被告所有，預備供販賣第三級毒品所用
    之物，業如前述，依刑法第38條第1項第2款規定宣告沒收。
    至扣案之現金20萬元，據被告及證人張竣凱陳稱：係張竣凱
    於為警查獲前交付被告置於車內持有之款項等情明確，雖被
    告所稱向案外人張竣凱借款之時間與張竣凱提出之提款記錄
    時間有異（偵查卷第65頁）；然縱觀現存卷證資料尚無從證
    明扣案之20萬元係被告販賣毒品所得，爰不諭知沒收，附此
    說明。
據上論斷，應依刑事訴訟法第299條第1項前段、毒品危害防制條
例第4條第3項、第19條第1項、刑法第2條第1項前段、第11條、
修正前刑法第47條、第38條第1項第2款，判決如主文。
本案經檢察官林在培到庭執行職務
中    華    民    國    95    年    11    月    10    日
                  刑事第四庭審判長法  官  杜惠錦
                                  法  官  馬傲霜
                                  法  官  朱瑞娟
以上正本證明與原本無異。
如不服本判決，應於判決送達後10日內，向本院提出上訴狀。
                                  書記官  丁梅芬
中    華    民    國    95    年    11    月    17    日
附錄本案所犯法條全文
毒品危害防制條例第4條
製造、運輸、販賣第一級毒品者，處死刑或無期徒刑；處無期徒
刑者，得併科新臺幣 1 千萬元以下罰金。
製造、運輸、販賣第二級毒品者，處無期徒刑或 7 年以上有期徒
刑，得併科新臺幣 7 百萬元以下罰金。
製造、運輸、販賣第三級毒品者，處 5 年以上有期徒刑，得併科
新臺幣 5 百萬元以下罰金。
製造、運輸、販賣第四級毒品者，處 3 年以上 10 年以下有期徒
刑，得併科新臺幣 3 百萬元以下罰金。
製造、運輸、販賣專供製造或施用毒品之器具者，處 1 年以上 7
年以下有期徒刑，得併科新臺幣 1 百萬元以下罰金。
前五項之未遂犯罰之。


司法院資訊處製作；財團法人民間司法改革基金會備份。
